臺灣高雄地方法院刑事判決　　　　　　　 94年度訴字第280號
公　訴　人　臺灣高雄地方法院檢察署檢察官
被　　　告　乙○○　男　32歲.
上列被告因違反毒品危害防制條例案件，經檢察官提起公訴（93
年度毒偵字第5530號），本院判決如下：
    主  文
乙○○連續施用第一級毒品，累犯，處有期徒刑拾月。扣案之第
一級毒品海洛因壹包（淨重零點零伍公克，空包裝重零點參伍公
克）、殘有海洛因之注射針筒壹支均沒收銷燬之。扣案之止血帶
壹條沒收。又施用第二級毒品，累犯，處有期徒刑陸月。應執行
有期徒刑壹年參月。扣案之第一級毒品海洛因壹包（淨重零點零
伍公克，空包裝重零點參伍公克）、殘有海洛因之注射針筒壹支
均沒收銷燬之。扣案之止血帶壹條沒收。
    事  實
一、乙○○曾於民國86年間因違反肅清煙毒條例案件，經本院以
    86年度易字第1739號就其違反肅清煙毒條例部分判處有期徒
    刑3年5月、麻醉藥品管理條例部分判處有期徒刑6月，應執
    行有期徒刑3年9月確定，又於同年間，因妨害公務案件，經
    本院以86年度易字第6669號就其妨害自由部分判處有期徒刑
    4月、妨害公務部分判處有期徒刑5月，應執行有期徒刑7 月
    ，上揭煙毒案件有期徒3年9月之宣告刑及妨害公務案件有期
    徒刑7月之宣告刑，並據本院裁定應執行有期徒刑4年3月確
    定，於89年10月9日假釋出獄，於90年2月26日縮短刑期假釋
    期滿執行完畢。又曾於91年間，因施用毒品案件，經本院以
    91年度毒聲字第374號裁定送觀察、勒戒後，認無繼續施用
    毒品之傾向，由臺灣高雄地方法院檢察署檢察官於91年4月
    26日以91年度毒偵緝字第168號為不起訴處分確定。又於同
    年間，因施用毒品案件，經本院以91年度毒聲字第7626號裁
    定送觀察、勒戒後，認有繼續施用毒品之傾向，經本院以92
    年度毒聲字第894號裁定令入戒治處所施以強制戒治，嗣於
    92年10月13日因停止戒治，所餘期間命付保護管束，嗣因毒
    品危害防制條例修正，經臺灣高雄地方法院檢察署檢察官於
    93年1月9日報結該案，並經本院以93年度訴字第684號判處
    有期徒刑10月確定。詎仍不知戒絕毒癮，明知海洛因及甲基
    安非他命係毒品危害防制條例第2條第2項第1款、第2款所明
    定之第一級、第二級毒品，不得持有、施用，竟基於施用第
    一級毒品海洛因之概括犯意，於93年6月底某日內至同年9
    月17日19時許止，連續在高雄縣鳳山市○○街182巷20號住
    處，以將海洛因置於注射針筒摻入清水混合後，注射身體之
    方式，平均每日施用1次，施用第一級毒品海洛因多次。復
    另基於施用第二級毒品甲基安非他命之犯意，於同年9月17
    日19時許，在其上開住處，以將甲基安非他命置於鋁箔紙上
    加熱燒烤，吸食產生霧化氣體之方式，施用第二級毒品甲基
    安非他命1次。嗣於93年9月17日22時10分許，為警持本院核
    發之搜索票至上址查獲，並扣得海洛因1包（淨重0.05公克
    、空包裝重0.35公克）、已使用過殘留海洛因之注射針筒1
    支、供施用海洛因所用之止血帶1條等物。
二、案經高雄縣政府警察局鳳山分局報請臺灣高雄地方法院檢察
    署檢察官偵查起訴。
    理  由
一、按本件被告乙○○所犯係死刑、無期徒刑、最輕本刑為3年
    以上有期徒刑以外之罪，其於準備程序就前揭被訴事實為有
    罪之陳述，經受命法官告知簡式審判程序之旨，並聽取其與
    公訴人之意見後，本院認無不得或不宜改依簡式審判程序進
    行之處，爰依刑事訴訟法第273之1第1項、第284條之1，裁
    定本件由受命法官獨任進行簡式審判程序，合先敘明。
二、訊據被告乙○○對於右揭時、地，以上述方式連續施用第一
    級毒品海洛因多次及施用第二級毒品甲基安非他命1次之事
    實坦承不諱，且查：
  (一)被告為警查獲時所採集之尿液，經分別送請高雄縣政府衛生
    局及高雄醫學大學附設中和紀念醫院檢驗結果，確呈嗎啡、
    甲基安非他命陽性反應，以及安非他命、甲基安非他命、嗎
    啡、可待因陽性反應，此有高雄縣政府衛生局93年10月8日
    93 煙檢字第2240號煙毒尿液檢驗成績書、高雄醫學大學附
    檢驗報告、毒品嫌犯尿液流程管制清冊各1紙附卷可稽。且
    扣案之白粉1包，經送往法務部調查局鑑定結果，確含毒品
    海洛因成分陽性反應，淨重0.05公克，空包裝重0.35公克，
    此有法務部調查局93年11月10日調科壹字第220018448號鑑
    定通知書1紙附卷可稽。另扣案之注射針筒1支，經送驗結果
    呈海洛因陽性反應，亦有高雄醫學大學附設中和紀念醫院94
    年2月22日編號0000-000號檢驗報告1份在卷可參。此外，復
    有搜索扣押筆錄、扣押目錄各1紙、照片2張在卷可證。是被
    告之自白顯與事實相符，應堪採為認定被告有罪之證據，則
    被告上揭連續施用第一級毒品海洛因多次及第二級毒品安非
    他命1次之事實，應堪認定。
  (二)被告前於91年間，因施用毒品案件，經本院以91年度毒聲字
    第374號裁定送觀察、勒戒後，認無繼續施用毒品之傾向，
    由臺灣高雄地方法院檢察署檢察官於91年4月26日以91年度
    毒偵緝字第168號為不起訴處分確定。又於91年間，因施用
    毒品案件，經本院以91年度毒聲字第7626號裁定送觀察、勒
    戒後，認有繼續施用毒品之傾向，經本院以92年度毒聲字第
    894號裁定令入戒治處所施以強制戒治，嗣於92年10月13日
    因停止戒治，所餘期間命付保護管束，嗣因毒品危害防制條
    例修正，經臺灣高雄地方法院檢察署檢察官於93年1月9日報
    結該案，並經本院以93年度訴字第684號判處有期徒刑10月
    確定，有臺灣高等法院被告全國前案紀錄表1紙在卷可按。
    是被告於強制戒治執行完畢後，5年內再犯本件施用毒品罪
    之事實，事證明確，應予依法論科。
三、查海洛因及甲基安非他命分別係毒品危害防制條例第2條第2
    項所稱之第一級、第二級毒品，不得非法持有、施用。是核
    被告乙○○所為，係犯毒品危害防制條例第10條第1項之施
    用第一級毒品罪及同條第2項之施用第二級毒品罪。其施用
    第一級、第二級毒品前後，持有海洛因及甲基安非他命之低
    度行為，應為施用之高度行為所吸收，不另論罪。又被告先
    後多次施用第一級毒品之犯行，時間緊接，犯罪構成要件相
    同，顯係基於概括犯意反覆為之，為連續犯，應刑法第56條
    之規定論以一罪，並依法加重其刑。被告所犯上述二罪，犯
    意各別，行為互殊，應予分論併罰。被告前於86年間因違反
    肅清煙毒條例案件，經本院以86年度易字第1739號就其違反
    肅清煙毒條例部分判處有期徒刑3年5月、麻醉藥品管理條例
    部分判處有期徒刑6月，應執行有期徒刑3年9月確定，又於
    同年間，因妨害公務案件，經本院以86年度易字第6669號就
    其妨害自由部分判處有期徒刑4月、妨害公務部分判處有期
    徒刑5月，應執行有期徒刑7月，上揭煙毒案件有期徒3年9月
    之宣告刑及妨害公務案件有期徒刑7月之宣告刑，並據本院
    裁定應執行有期徒刑4年3月確定，於89年10月9日假釋出獄
    ，於90年2月26日縮短刑期假釋期滿執行完畢，有臺灣高等
    法院被告全國前案紀錄表1份附卷可參，其受有期徒刑之執
    行完畢，5年以內再犯本件有期徒刑以上之罪，為累犯，應
    依刑法第47條加重其刑，並就施用第一級毒品部分依法遞加
    之。爰審酌被告經觀察勒戒及強制戒治後，均未能戒絕其毒
    癮，足證前開保安處分措施已難收矯治其惡性，惟念其於犯
    罪後坦承犯行及所犯為自戕行為等一切情狀，分別量處如主
    文所示之刑，並定其應執行刑，以資懲儆。另按「刑事訴訟
    法第302條第1款規定，案件曾經判決確定者，應為免訴之判
    決，係以同一案件已經法院為實體上之確定判決，該被告應
    否受刑事制裁，既因前次實體判決而確定，不能更為其他有
    罪或無罪之實體上裁判。此項原則，關於實質上一罪或裁判
    上一罪，其一部事實已經判決確定者，對於構成一罪之其他
    部分，固亦均應適用，但此種情形係因審判不可分之關係在
    審理事實之法院，就全部犯罪事實，依刑事訴訟法第267條
    規定，本應予以審判，故其確定判決之既判力亦自應及於全
    部之犯罪事實，惟若在最後審理事實法院宣示判決後始行發
    生之事實，既非該法院所得審判，即為該案判決之既判力所
    不能及，是既判力對於時間效力之範圍應以最後審理事實法
    院之宣示判決日為判斷之標準，而上開判例稱「最後審理事
    實法院」，而非謂「最後事實審」，顯然不限於第二審判決
    ，因而在未經上訴於第二審法院之判決，亦屬相同，即其既
    判力之時點，應至第一審宣示判決之日」（最高法院85年度
    台非字第32號判決可資參照）。被告前自91年6月間某日起
    ，至93年2月15日止，因連續施用第一級毒品海洛因之犯行
    ，經本院於93年5月26日，以93年度訴字第684號案件判處有
    期徒刑10月，嗣因當事人均未上訴而於同年6月28日判決確
    定，有臺灣高等法院被告全國前案紀錄表、本院93年度訴字
    第684號判決及臺灣高雄地方法院刑事書記官辦案進行簿各1
    份在卷可稽，揆諸前開說明，該判決既判力對於時間效力之
    範圍，應以最後事實審之本院93年度訴字第684號案件宣示
    判決之日即93年5月26日為標準。而本件犯罪時間則係於93
    年6月底某日，已於該案件宣示判決日之後，自非該確定判
    決效力所及，仍應予以追訴審判，附此敘明。
四、扣案之第一級毒品海洛因1包（淨重0.05公克、空包裝重
    0.35公克），及殘留第一級毒品海洛因之注射針筒1支，因
    已難與第一級毒品海洛因析離，均屬查獲之第一級毒品，爰
    依毒品危害防制條例第18條第1項前段規定，不問屬於犯人
    與否，均予宣告沒收銷燬之。至鑑驗耗用之第一級毒品洛因
    既已滅失，爰不予宣告沒收銷燬。另扣案之止血帶1條係被
    告所有供施用海洛因所用之物，業據被告於本院審理中供述
    在卷，爰依刑法第38條第1項第2款規定宣告沒收。
據上論斷，應依刑事訴訟法第273條之1第1項、第284條之1、第
299條第1項前段，毒品危害防制條例第10條第1項、第2項、第18
條第1項前段，刑法第11條、第56條、第47條、第51條第5款、第
38條第1項第2款，判決如主文。
本案經檢察官甲○○到庭執行職務。
中　　華　　民　　國　　94　　年　　3 　　月　　25　　日
                       刑事庭   法　官  林芳華
以上正本證明與原本無異。
如不服本判決，應於判決送達後10日內，向本院提出上訴狀。
                                書記官  賴佳慧
中　　華　　民　　國　　94　　年　　3 　　月　　28　　日
附錄本案論罪科刑條文
毒品危害防制條例第10條
施用第一級毒品者，處6月以上5年以下有期徒刑。
施用第二級毒品者，處3年以下有期徒刑。
